【裁判字號】    90,簡上,8
【裁判日期】    900427
【裁判案由】    賭博
【裁判全文】
臺灣雲林地方法院刑事判決                              九十年度簡上字第八號
    公  訴  人  臺灣雲林地方法院檢察署檢察官
    上  訴  人  甲○○
    選任辯護人  林永山
右列上訴人因賭博案件，不服本院八十九年十一月三十日虎尾簡易庭八十九年度虎簡
字第二九號刑事簡易判決（公訴人起訴案號：八十八年度偵字第五九六三號），提起
上訴，本院判決如左：
    主  文
原判決關於甲○○部分撤銷。
甲○○共同連續意圖營利，聚重賭博，累犯，處有期徒刑肆月，如易科罰金，以佰
元折算壹日。
    事  實
一、甲○○前因犯賭博案件，經本院判處有期徒刑四月，於民國八十四年四月十四日
    易科罰金執行完畢，猶不知悔改。其又與丁○、王淑惠、林淑菁（均經本院簡易
    判決有罪確定）等人，基於意圖營利之概括犯意，由丁○擔任組頭，甲○○、王
    淑惠、林淑菁等人擔任整理賭博簽單及記帳等工作，自八十八年八月間起，至同
    年十一月二十三日止，連續提供不知情之曾水用所有之雲林縣土庫鎮西平里馬光
    三六０號農舍，而聚集不特定多數人簽賭六合彩。依每期香港六合彩開獎之號碼
    ，客人如簽中「二星」，可得賭資五十三倍之彩金，簽中「三星」，可得五百三
    十倍之彩金，簽中「四星」可得七千倍之彩金，簽中「台號」可得九至三十五倍
    之彩金，簽中「特尾」可得二百至七百倍之彩金，若未簽中則賭資歸丁○所有，
    而與不特定人對賭。丁○則每次給甲○○新台幣（下同）一千元之佣金。嗣於八
    十八年十一月二十三日晚上九點二十分許，在上址為警查獲，並扣得丁○所有供
    賭博用之六合彩簽單表六十三張、傳真機二台、錄音機一台、計算機五台、帳冊
    一本等物（業經另案判決沒收）。
二、案經雲林縣警察局虎尾分局報告臺灣雲林地方法院檢察署檢察官偵查後聲請簡易
    判決處刑。
    理  由
一、訊據被告甲○○對右揭犯罪事實坦承不諱，核與證人丁○（即另案被告）、另案
    被告王淑惠、林淑菁等人於警訊偵查中、或本院訊問中所為供證相符，並有扣案
    之六合彩簽單表六十三張、傳真機二台、錄音機一台、計算機五台、帳冊一本等
    物足資佐證，事證明確，被告犯行堪以認定，自應依法論科。
二、核被告所為，係犯刑法二百六十八條前段之意圖營利提供場所聚重賭博罪、第二
    百六十六條第一項前段之賭博罪。被告先後多次犯行，時間緊接，觸犯犯罪構成
    要件相同之罪名，顯係基於概括犯意而為，應依連續犯規定分別論以一罪，並加
    重其刑。被告所犯上開數罪間，係一行為觸犯數罪名，應從一法定刑及情節較重
    之意圖營利聚重賭博罪論處。被告與另案被告丁○、林淑菁、王淑惠間有犯意聯
    絡、行為分擔，為共同正犯。被告前因犯賭博案件，經本院判處有期徒刑四月，
    於八十四年四月十四日易科罰金執行完畢，有台灣雲林地方法院檢察署刑案資料
    查註紀錄表在卷足參，依法遞加重其刑。被告與另案被告丁○、林淑菁、王淑惠
    間有犯意聯絡、行為分擔，為共同正犯。爰審酌被告犯後坦承犯行之態度，擔任
    整理簽單及記帳工作之犯罪情節，並其於共犯被告於另案量處之刑度，及犯罪所
    生之危害等一切情狀，量處如主文所示之刑。至於扣案之傳真機、錄音機、帳冊
    、計算機、簽單表等物均為另案被告丁○所有，並非被告所有，為被告所供甚明
    ，核與另案被告丁○所供相符，爰不另於本案為沒收之諭知。
三、本院虎尾簡易庭原審簡易判決以被告罪證明確，判處被告有期徒刑四月，如易科
    罰金，以三百元折算一日，固非無見，惟查：現場查扣之現金十六萬二千七百元
    ，其中十六萬元乃係為警查獲當日下午五時許，被告所參與之互助會會首丙○○
    交付給被告之部分互助會會款，當時因無法存放於郵局或銀行，被告便將該現金
    攜至上開賭博場所，其餘二千七百元乃被告身上原有之現金，均非賭資一節，為
    被告供稱詳明，並有互助會會員單一份在卷可稽，經隔離訊問證人丙○○即該互
    助會會首，亦證明上開十六萬元確係互助會當期由被告得標，由證人丙○○在上
    開時間攜給被告之互助會會款無疑，並對被告得標之情形證述清楚，且為據證人
    丁○到庭證稱上情屬實，另案被告林淑菁於警訊中則供稱上開現金是甲○○所有
    ，但用途伊不知道等語，亦顯見該賭場既係另案被告丁○所經營，若上開現金是
    屬賭資，當不可能為被告甲○○所有無疑。證人林郁庭、乙○○即現場查獲之警
    員復到庭證稱：我們當初有問甲○○現金何用，甲○○說是互助會的錢及生活費
    等語，亦足認被告並非事後編撰該等現金之來源。證人林郁庭、乙○○雖同時證
    稱：現金及簽單是在甲○○手上之手提包內發現云云，然此不僅為被告所否認，
    證人張燕並證稱：簽單是放在我的手提袋裡面，因為是我在作六合彩，甲○○手
    提袋內只有現金，還有一些金飾，警察沒有扣案金飾等語，經核警訊筆錄中就訊
    問被告甲○○部分已載明：（問）警方在你手提袋查獲之現金新台幣十六萬二千
    七百元是不是賭客下注的賭資等字句，則若警方是在被告之手提包內同時查獲現
    金及簽單，為何上開詢問僅對現金部分為追究，而未同時詢問簽單之來源，此與
    訊問經驗法則相違，另案被告王淑惠於警訊中亦供明：（問：警方在現場查獲到
    哪些物品）警方在現場查獲六合彩簽單表共有六十三張、傳真機二台、計算機五
    台、錄音機一台、帳冊一本等物品，並在甲○○所有皮包內查獲賭資十六萬二千
    七百元等語明確，更足徵現場在甲○○皮包內所查獲者並無簽單表無訛，是證人
    林郁庭、乙○○二人上開證述，顯不足取。上開扣案之現金既為被告所有，且又
    非賭資，亦非在賭檯查扣之財物，依法自無從沒收，上訴意旨指摘原判決就該部
    分有違誤，為有理由。原判決既無以維持，自應撤銷改判。
四、按九十年一月十日經總統公佈之刑法第四十一條第一項規定：「犯最重本刑為五
    年以下有期徒刑以下之刑之罪，而受六個月以下有期徒刑或拘役之宣告，因身體
    、教育、職業、家庭之關係或其他正當理由，執行顯有困難者，得以一元以上三
    元以下折算一日，易科罰金，但確因不執行所宣告之刑，難收矯正之效，或難以
    維持法秩序者，不在此限。」，並於同年月十二日生效施行，被告於行為後法律
    有變更，裁判時之法律較有利於行為人，自應適用裁判時法律，亦附此敘明。
據上論斷，應依刑事訴訟法第四百五十五條之一第三項、第三百六十四條、第三百六
十九條第一項前段、第二百九十九條第一項前段，刑法第二十八條、第五十六條、第
二條第一項前段、第二百六十六條第一項前段、第二百六十八條、第五十五條、第四
十七條、第四十一條第一項前段，罰金罰鍰提高標準條例第一條前段、第二條，判決
如主文。
中      華      民      國      九十      年      四    月    二十七    日
                                        臺灣雲林地方法院刑事第一庭
                                            審判長法  官
                                                  法  官
                                                  法  官
附錄法條：刑法第二百六十六條第一項、第二百六十八條
不得上訴


司法院資訊處製作；財團法人民間司法改革基金會備份。
